臺灣臺中地方法院刑事裁定
111年度聲字第399號
聲  請  人  臺灣臺中地方檢察署檢察官
受  刑  人  林信億




上列聲請人因受刑人數罪併罰有2裁判以上，聲請定其應執行刑
（111年度執聲字第221號），本院裁定如下：
    主  文
林信億犯如附表所示之貳拾伍罪，所處各如附表所載之刑，應執
行有期徒刑肆年拾月。
    理  由
一、聲請意旨略以：受刑人林信億犯數罪，先後經判決確定如附
    表所載，應依刑法第53條、第51條第5款，定其應執行之刑
    ，爰依刑事訴訟法第477條第1項聲請裁定等語。
二、按裁判確定前犯數罪者，併合處罰之。但有下列情形之一者
    ，不在此限：(一)得易科罰金之罪與不得易科罰金之罪。(
    二)得易科罰金之罪與不得易服社會勞動之罪。(三)得易服
    社會勞動之罪與不得易科罰金之罪。(四)得易服社會勞動之
    罪與不得易服社會勞動之罪；前項但書情形，受刑人請求檢
    察官聲請定應執行刑者，依刑法第51條規定定之；數罪併罰
    ，有2裁判以上者，依刑法第51條之規定，定其應執行之刑
    ，刑法第50條、第53條分別定有明文。又依刑法第51條第5
    款規定，數罪併罰，分別宣告多數有期徒刑者，於各刑中之
    最長期以上，各刑合併之刑期以下，定其刑期，但不得逾30
    年。
三、查受刑人林信億於如附表所示之時間因竊盜、攜帶兇器竊盜
    等罪共25罪，經臺灣臺北地方法院、臺灣新北地方法院、臺
    灣高雄地方法院及本院先後判處如附表所載之刑，並於如附
    表所示之日期確定在案，有各該刑事判決書、臺灣高等法院
    被告前案紀錄表各1份在卷可稽。而其中受刑人所犯如附表
    編號1、5至8、19、20、25所示之罪為得易科罰金之罪，與
    其餘不得易科罰金之罪，依刑法第50條第1項後段之規定固
    不得併合處罰，惟受刑人業於民國111年1月11日請求檢察官
    就上開25罪聲請定應執行刑，有臺灣臺中地方檢察署刑法第
    50條第1項但書案件是否請求定應執行刑調查表附卷可稽，
    是依刑法第50條第2項之規定，聲請人就如附表所示各罪聲
    請本院即犯罪事實最後判決之法院定其應執行之刑，核屬正
    當，應予准許。本院審酌受刑人所犯如附表所示25罪均係竊
    盜或攜帶兇器竊盜罪，罪質相同，犯罪時間均係於108年5至
    8月間，依受刑人所犯各罪所反映出之人格特性，並考量其
    所犯各罪之次數、犯罪情節、侵害法益、責任非難程度，及
    受刑人之意見，於法律拘束之外部性及內部性界限內，依限
    制加重原則，定如主文所示之應執行之刑。
四、依刑事訴訟法第477條第1項，刑法第50條第2項、第53條、
    第51條第5款，裁定如主文。
中　　華　　民　　國　　111 　年　　2 　　月　　25　　日
                  刑事第十三庭  法  官  李宜娟
上正本證明與原本無異。
如不服本裁定，應於收受送達後5日內向本院提出抗告狀。（應
附繕本）
                                書記官  黃于容
中　　華　　民　　國　　111 　年　　2 　　月　　25　　日
附表：受刑人林信億定應執行刑案件一覽表
 編          號         1        2        3  罪          名  竊盜 攜帶兇器竊盜 攜帶兇器竊盜  宣    告    刑  有期徒刑2月 有期徒刑8月 有期徒刑7月  犯  罪  日  期  108年7月29日 108年7月29日 108年6月28日 偵查(自訴)機關 年  度  案  號  臺中地檢108年度偵字第26128號 臺中地檢108年度偵字第26128號 臺北地檢108年度偵字第18244號  最  後  事實審 法    院 臺中地院 臺中地院 臺北地院  案    號 108年度易字第3381號 108年度易字第3381號 108年度審易字第2676號  判    決 日    期 109年1月16日 109年1月16日 109年1月20日  確  定  判  決 法  院 臺中地院 臺中地院 臺北地院  案  號 108年度易字第3381號 108年度易字第3381號 108年度審易字第2676號  判    決 確定日期 109年2月25日 109年2月25日 109年3月4日 是否得易科罰金、易服社會勞動  均是 均否 均否   備         註  臺中地檢109年度執字第3401號 臺中地檢109年度執字第3402號 臺中地檢109年度執助字第622號（編號3、4前定應執行有期徒刑11月） 

 編          號         4        5        6  罪          名  攜帶兇器竊盜 竊盜 竊盜  宣    告    刑  有期徒刑7月 有期徒刑3月 有期徒刑4月  犯  罪  日  期  108年6月28日 108年6月26日至同年月28日間某時 108年6月28日 偵查(自訴)機關 年  度  案  號  臺北地檢108年度偵字第18244號 臺北地檢108年度偵字第18244號 臺北地檢108年度偵字第18244號  最  後  事實審 法    院 臺北地院 臺北地院 臺北地院  案    號 108年度審易字第2676號 108年度審易字第2676號 108年度審易字第2676號  判    決 日    期 109年1月20日 109年1月20日 109年1月20日  確  定  判  決 法  院 臺北地院 臺北地院 臺北地院  案  號 108年度審易字第2676號 108年度審易字第2676號 108年度審易字第2676號  判    決 確定日期 109年3月4日 109年3月4日 109年3月4日 是否得易科罰金、易服社會勞動  均否 均是 均是   備         註  臺中地檢109年度執助字第622號（編號3、4前定應執行有期徒刑11月） 臺中地檢109年度執助字第627號（前定應執行有期徒刑5月）  

 編          號         7        8        9  罪          名  攜帶兇器竊盜 攜帶兇器竊盜 攜帶兇器竊盜  宣    告    刑  有期徒刑6月 有期徒刑6月 有期徒刑7月  犯  罪  日  期  108年6月28日 108年6月28日 108年5月28日 偵查(自訴)機關 年  度  案  號  新北地檢108年度偵字第28105號等 新北地檢108年度偵字第28105號等 臺中地檢108年度偵字第23191號等  最  後  事實審 法    院 新北地院 新北地院 臺中地院  案    號 108年度審簡字第1228號 108年度審簡字第1228號 109年度易字第248、701號  判    決 日    期 109年2月27日 109年2月27日 109年5月21日  確  定  判  決 法  院 新北地院 新北地院 臺中地院  案  號 108年度審簡字第1228號 108年度審簡字第1228號 109年度易字第248、701號  判    決 確定日期 109年4月1日 109年4月1日 109年6月23日 是否得易科罰金、易服社會勞動  均是 均是 均否   備         註  臺中地檢109年度執助字第971號（前定應執行有期徒刑9月）   臺中地檢109年度執字第13356號（編號9至18前定應執行有期徒刑2年6月） 

 編          號         10        11        12  罪          名  攜帶兇器竊盜 攜帶兇器竊盜 攜帶兇器竊盜  宣    告    刑  有期徒刑7月 有期徒刑7月 有期徒刑7月  犯  罪  日  期  108年7月17日 108年7月17日 108年7月17日 偵查(自訴)機關 年  度  案  號  臺中地檢108年度偵字第23191號等 臺中地檢108年度偵字第23191號等 臺中地檢108年度偵字第23191號等  最  後  事實審 法    院 臺中地院 臺中地院 臺中地院  案    號 109年度易字第248、701號 109年度易字第248、701號 109年度易字第248、701號  判    決 日    期 109年5月21日 109年5月21日 109年5月21日  確  定  判  決 法  院 臺中地院 臺中地院 臺中地院  案  號 109年度易字第248、701號 109年度易字第248、701號 109年度易字第248、701號  判    決 確定日期 109年6月23日 109年6月23日 109年6月23日 是否得易科罰金、易服社會勞動  均否 均否 均否   備         註  臺中地檢109年度執字第13356號（編號9至18前定應執行有期徒刑2年6月）   

 編          號         13        14        15  罪          名  攜帶兇器竊盜 攜帶兇器竊盜 攜帶兇器竊盜  宣    告    刑  有期徒刑7月 有期徒刑7月 有期徒刑7月  犯  罪  日  期  108年7月17日 108年7月17日 108年7月26日 偵查(自訴)機關 年  度  案  號  臺中地檢108年度偵字第23191號等 臺中地檢108年度偵字第23191號等 臺中地檢108年度偵字第23191號等  最  後  事實審 法    院 臺中地院 臺中地院 臺中地院  案    號 109年度易字第248、701號 109年度易字第248、701號 109年度易字第248、701號  判    決 日    期 109年5月21日 109年5月21日 109年5月21日  確  定  判  決 法  院 臺中地院 臺中地院 臺中地院  案  號 109年度易字第248、701號 109年度易字第248、701號 109年度易字第248、701號  判    決 確定日期 109年6月23日 109年6月23日 109年6月23日 是否得易科罰金、易服社會勞動  均否 均否 均否   備         註  臺中地檢109年度執字第13356號（編號9至18前定應執行有期徒刑2年6月）   

 編          號         16        17        18  罪          名  攜帶兇器竊盜 攜帶兇器竊盜 攜帶兇器竊盜  宣    告    刑  有期徒刑7月 有期徒刑7月 有期徒刑8月  犯  罪  日  期  108年8月14日 108年8月14日 108年7月17日 偵查(自訴)機關 年  度  案  號  臺中地檢108年度偵字第23191號等 臺中地檢108年度偵字第23191號等 臺中地檢108年度偵字第23191號等  最  後  事實審 法    院 臺中地院 臺中地院 臺中地院  案    號 109年度易字第248、701號 109年度易字第248、701號 109年度易字第248、701號  判    決 日    期 109年5月21日 109年5月21日 109年5月21日  確  定  判  決 法  院 臺中地院 臺中地院 臺中地院  案  號 109年度易字第248、701號 109年度易字第248、701號 109年度易字第248、701號  判    決 確定日期 109年6月23日 109年6月23日 109年6月23日 是否得易科罰金、易服社會勞動  均否 均否 均否   備         註  臺中地檢109年度執字第13356號（編號9至18前定應執行有期徒刑2年6月）   

 編          號         19        20        21  罪          名  攜帶兇器竊盜 攜帶兇器竊盜 攜帶兇器竊盜  宣    告    刑  有期徒刑6月 有期徒刑6月 有期徒刑7月  犯  罪  日  期  108年6月20日 108年6月20日 108年6月20日 偵查(自訴)機關 年  度  案  號  高雄地檢108年度偵字第19938號等 高雄地檢108年度偵字第19938號等 高雄地檢108年度偵字第19938號等  最  後  事實審 法    院 高雄地院 高雄地院 高雄地院  案    號 109年度審易字第723號 109年度審易字第723號 109年度審易字第723號  判    決 日    期 109年9月3日 109年9月3日 109年9月3日  確  定  判  決 法院 高雄地院 高雄地院 高雄地院  案  號 109年度審易字第723號 109年度審易字第723號 109年度審易字第723號  判    決 確定日期 109年10月7日 109年10月7日 109年10月7日 是否得易科罰金、易服社會勞動  均是 均是 均否   備         註  高雄地檢110年度執字第1195號（定應執行有期徒刑9月）  高雄地檢110年度執字第1196號（編號21至23前定應執行有期徒刑1年4月） 

 編          號         22        23        24  罪          名  攜帶兇器竊盜 攜帶兇器竊盜 攜帶兇器竊盜  宣    告    刑  有期徒刑9月 有期徒刑8月 有期徒刑7月  犯  罪  日  期  108年6月20日 108年6月20日 108年8月14日 偵查(自訴)機關 年  度  案  號  高雄地檢108年度偵字第19938號等 高雄地檢108年度偵字第19938號等 臺中地檢109年度偵字第9366號等  最  後  事實審 法    院 高雄地院 高雄地院 臺中地院  案    號 109年度審易字第723號 109年度審易字第723號 109年度易字第3164號  判    決 日    期 109年9月3日 109年9月3日 110年4月8日  確  定  判  決 法  院 高雄地院 高雄地院 臺中地院  案  號 109年度審易字第723號 109年度審易字第723號 109年度易字第3164號  判    決 確定日期 109年10月7日 109年10月7日 110年5月3日 是否得易科罰金、易服社會勞動  均否 均否 均否   備         註  高雄地檢110年度執字第1196號（編號21至23前定應執行有期徒刑1年4月）  臺中地檢110年度執字第6755號 

 編          號         25  罪          名  攜帶兇器竊盜  宣    告    刑  有期徒刑4月  犯  罪  日  期  108年7月29日 偵查(自訴)機關 年  度  案  號  臺中地檢109年度偵字第9366號等  最  後  事實審 法    院 臺中地院  案    號 109年度易字第3164號  判    決 日    期 110年4月8日  確  定  判  決 法  院 臺中地院  案  號 109年度易字第3164號  判    決 確定日期 110年5月3日 是否得易科罰金、易服社會勞動  均是   備         註  臺中地檢110年度執字第6756號